# 请教：一网络游戏公司的同业竞争问题

提问人：aRQue 时间：2012-11-07 17:39:43
谢谢 2 楼回复。 A和C并开发的是不同的游戏产品，A和C之间也没有发生关联交易，他们的客户都是游戏玩家。 在只持有30%股权的情况下，也会有同业竞争之嫌么？

回答人：chenyiwei
同业竞争也要综合各方面因素判断，如业务模式、面向的客户群、所使用的IT技术、产品的互相替代性等。本案例中更需要关注的可能是拟上市公司股权结构的重大变更，超过了一般认可的 20 ％界限。